臺灣彰化地方法院北斗簡易庭民事判決
110年度斗簡字第406號
原      告  潘竫一
被      告  陳進行
上列當事人間請求拆屋還地事件，本院於民國111年5月25日言詞
辯論終結，判決如下：
    主      文
被告陳進行應將坐落彰化縣○○鄉○○段○○○地號土地上如附圖所示
編號A部分面積六十九平方公尺之鐵皮屋、編號B部分面積九平方
公尺之鐵皮製遮雨棚、鋼架拆除，並將土地騰空返還原告。
訴訟費用新臺幣壹仟元由被告負擔。
本判決得假執行。
    事實及理由
一、按原告於判決確定前，得撤回訴之全部或一部。但被告已為
    本案之言詞辯論者，應得其同意；訴之撤回應以書狀為之。
    但於期日，得以言詞向法院或受命法官為之。又上開規定於
    簡易訴訟程序亦有適用，民事訴訟法第262條第1、2項、第4
    36條第2項分別定有明文。被告林必利、洪秀麗均未於言詞
    辯論期日到庭為本案之言詞辯論，原告於民國111年5月25日
    當庭撤回對被告林必利、洪秀麗之訴訟，經核與上揭規定並
    無不符，應予准許。
二、原告主張：
(一)坐落彰化縣○○鄉○○段000地號土地（下稱764地號土地）為原
    告所有，詎被告所有之鐵皮屋、平房延伸鐵皮製遮雨棚無權
    占用764地號土地，占用面積分別為69平方公尺、9平方公尺
    ，原告請求被告拆除逾界之鐵皮屋、鐵皮製遮雨棚及其鋼架
    ，並將所占用土地返還原告。
(二)爰依民法第767條前、中段規定提起本件訴訟。並聲明：被
    告應將原告所有坐落彰化縣○○鄉○○段000地號土地上如附圖
    所示編號A部分面積69平方公尺之鐵皮屋、編號B部分面積9
    平方公尺之平房延伸鐵皮製雨棚及鋼架拆除，並將土地騰空
    返還原告。
三、被告則以：被告對於764地號土地上之系爭鐵皮屋、平房延
    伸雨棚為被告所有並占用原告土地並不爭執。
四、原告上開主張其為764地號土地之所有權人，被告所有之鐵
    皮屋、平房延伸雨棚，占用面積分別為69平方公尺、9平方
    公尺等情，業據其提出土地登記謄本、地籍圖謄本、現場照
    片為證，並經本院會同兩造及彰化縣二林地政事務所指派測
    量員於110年10月15日會同本院及兩造履勘現場，確認原告
    主張系爭土地遭被告占用部分為如附圖編號A、B部分所示位
    置，有本院勘驗筆錄、彰化縣二林地政事務所110年8月31日
    二土測字第1635號土地複丈成果圖（即附圖）在卷可憑，並
    為被告所不爭執，足認系爭土地確有遭系爭鐵皮屋、平房延
    伸鐵皮製遮雨棚占用之事實甚明。被告既無占用系爭土地之
    正當權源，原告本於所有物返還請求權，訴請被告將上開編
    號A鐵皮屋、編號B平房延伸雨棚及鋼架 拆除，並交還該部
    分土地，於法即屬有據，應予准許。
五、綜上所述，原告依民法第767條前、中段規定，請求法院判
    決如主文第1項所示，為有理由，應予准許。本件訴訟費用
    ，應由被告負擔。
六、本件判決係依民事訴訟法第427條第1項規定適用簡易訴訟程
    序，所為被告敗訴判決，應依民事訴訟法第389條第1項第3
    款之規定，依職權宣告假執行。
七、本件事證已臻明確，兩造其餘攻擊防禦方法及所舉證據，經
    審酌結果，與本件判決結論均無影響，爰不一一論述，附此
    敘明。
八、訴訟費用負擔之依據：民事訴訟法第78條。
中    華    民    國   111    年    6     月     8    日
                  北斗簡易庭  法  官  丁兆嘉
以上正本係照原本作成。
如不服本判決，應於送達後20日內，向本院提出上訴狀並表明上
訴理由，如於本判決宣示後送達前提起上訴者，應於判決送達後
20 日內補提上訴理由書（須附繕本）。如委任律師提起上訴者
，應一併繳納上訴審裁判費。
中    華    民    國   111    年    6     月     8    日
                      　　    書記官　蔡政軒